【裁判字號】    99,易,335
【裁判日期】    990811
【裁判案由】    妨害自由等
【裁判全文】
台灣雲林地方法院刑事判決            99年度易字第335號
公  訴  人  台灣雲林地方法院檢察署檢察官
被      告  丁○○
上列被告因恐嚇等案件，經檢察官提起公訴（99年度調偵字第
104 號），本院判決如下：
    主  文
丁○○公然侮辱人，處拘役貳拾日，如易科罰金以新台幣壹仟元
折算壹日；又以加害生命之事，恐嚇他人致生危害於安全，累犯
，處拘役伍拾日，如易科罰金以新台幣壹仟元折算壹日；又公然
侮辱人，處拘役貳拾日，如易科罰金以新台幣壹仟元折算壹日；
應執行拘役捌拾日，如易科罰金以新台幣壹仟元折算壹日。
    事  實
一、丁○○前因恐嚇案件，經本院以94年度六簡字第516 號判處
    有期徒刑4 月確定，於民國（下同）95年9 月29日執行完畢
    。其於98年9 月5 日17時20分左右，至戊○○在雲林縣土庫
    鎮○○街15之1 號前所擺設之攤位購買豆乾時，認為戊○○
    販賣給他的價格比賣給較其他客人貴，而與戊○○及在一旁
    擺設薑母攤位之甲○○發生爭執，丁○○竟基於公然侮辱及
    恐嚇之犯意，以「幹你娘雞巴」辱罵甲○○，並以「你如果
    裝傻( 台語) ，我就用槍把你幹掉」，且限戊○○10分鐘內
    將攤位收起來，恫嚇甲○○、戊○○，致生危害於其2 人生
    命之安全，而戊○○未將攤位收起來，丁○○隨即將戊○○
    之攤位掀翻。丁○○復另行起意，基於公然侮辱之犯意，於
    大約一星期後的某日，再至甲○○所擺設之攤位前，以「俗
    辣小孩」「垃圾」等語辱罵甲○○、戊○○（戊○○未就公
    然侮辱提出告訴）。
二、案經甲○○、戊○○訴由雲林縣警察局虎尾分局報告台灣雲
    林地方法院檢察署檢察官偵查起訴。
    理  由
一、本件為刑事訴訟法第376 條第1 、2 款所列案件，依同法第
    284 條之1 規定，由法官1 人獨任審判，在此先行說明。
二、關於證據能力：(一)刑事訴訟法第159 條之1 第2 項規定「被
    告以外之人於偵查中向檢察官所為之陳述，除顯有不可信之
    情況者外，得為證據。」張世弦、甲○○、戊○○於98年12
    月8 日經具結後接受檢察官訊問之供述筆錄，並無顯不可信
    之狀況，因此得為證據。(二)又被告以外之人於審判外之陳述
    ，雖不符前4 條之規定，而經當事人於審判程序同意作為證
    據，法院審酌該言詞陳述或書面陳述作成時之情況，認為適
    當者，亦得為證據，為同法第159 條之5 第1 項所規定。本
    案中甲○○98年9 月5 日之警詢筆錄，以及甲○○、戊○○
    98年9 月8 日之警詢筆錄，與張世弦98年11月8 日之警詢筆
    錄，雖然是被告以外之人於審判外之言詞及書面陳述，原則
    上不得作為證據，惟檢察官及被告於本院審判程序中，均已
    表示同意作為證據，法官審酌該言詞及書面陳述作成時之情
    況，認為適當，依上開規定，得作為證據。(三)又傳聞法則係
    對於被告以外之人於審判外之言詞或書面陳述，亦即針對被
    告以外之人於審判外以言詞或書面所為之供述證據而為之規
    範。本件之現場照片4 張為警察於案發後至現場所照（偵查
    卷第16-17 頁），該4 張照片，透過影像所傳達的情形與拍
    攝當時現場情形，在內容上的一致性，是透過科學、機械之
    方式，對於所拍攝內容所為忠實且正確之紀錄，拍攝影像並
    不存在人對現實情形的知覺、記憶所經常發生的表現錯誤，
    從而，照片之性質並非供述證據，無傳聞法則之適用；而且
    拍攝照片之目的，係為保全及蒐集犯罪現場情形之證據，尚
    無不法，亦查無證據證明有何偽造、變造或違法取得之情事
    ，且與本案待證事實具有相當關聯性，該4 張照片均有證據
    能力。
三、被告丁○○否認有上述犯罪行為，對98年9 月5 日的部分辯
    稱「當時喝醉酒，不曉得做了什麼事，事後不記得了」，對
    於一星期後的部分辯稱「我是在和車內的人講話，不是針對
    告訴人」。然而，被告的上述犯罪事實，業經告訴人甲○○
    、戊○○於警察詢問時、檢察官訊問時供述明確，並有現場
    照片4 張可以佐證；而就張世弦在警察詢問時、檢察官訊問
    時也供稱98年9 月5 日被告在現場口出髒話，他趕快把被告
    帶離現場；且被告於99年1 月28日檢察官訊問時，對檢察官
    訊問「一個星期之後你是否又罵對方『俗辣小孩』『垃圾』
    ？」，答以「我是在罵同車的一個人，不是在罵甲○○及戊○○。」也承認當時有在甲○○、戊○○面前罵「俗辣小孩
    」「垃圾」，法官認為，既然有98年9 月5 日的衝突，則被
    告在一星期後特意再到甲○○、戊○○2 人的攤位前罵人，
    難以想像不是在罵甲○○、戊○○。從而，上述犯罪事實均
    可以認定，被告所辯不足採信。
四、論罪科刑：
  (一)被告98年9 月5 日之行為，觸犯刑法第309 條第1 項公然侮
    辱人罪、同法第305 條以加害生命之事，恐嚇他人致生危害
    於安全罪，被告以1 個恐嚇行為恐嚇甲○○、戊○○2 人，
    觸犯2 個恐嚇罪名，為想像競合犯，應以1 個恐嚇罪處罰；
    又被告一星期後之行為，觸犯同法第309 條第1 項公然侮辱
    人罪。
  (二)被告所犯的上述3 罪（2 個公然侮辱罪，1 個恐嚇罪），犯
    意各別，行為也各自獨立，應分別論罪、合併處罰。
  (三)被告有上述前科，此有被告前案紀錄表1 件可證，其於有期
    徒刑執行完畢後5 年內故意再犯本件恐嚇罪，而恐嚇罪為有
    期徒刑以上之罪，是累犯，應就恐嚇部分依法加重其刑。至
    於其所犯普通公然侮辱人罪，最高本刑為拘役，因此不構成
    累犯，在此一併說明。
  (四)法官審酌被告素行不良，又因細故掀桌並言詞糟蹋、辱罵、
    恐嚇他人，造成甲○○、戊○○的損失、困擾、不安，事後
    又未能取得告訴人的諒解等，就2 次公然侮辱犯行分別量處
    拘役20日，就恐嚇犯行量處拘役50日，定應執行刑拘役80日
    ，並均定易科罰金的折算標準。
  (五)就被告一星期後的公然侮辱犯行，戊○○並未提出告訴，然
    而，此部分與上述已經論罪科刑的公然侮辱甲○○部分，為
    想像競合之裁判上一罪關係，因此不另為不受理之判決，在
    此一併說明。
五、適用的法律：(一)刑事訴訟法第299 條第1 項前段，(二)刑法第
    305 條、第309 條第1 項、第55條、第47條第1 項、第51條
    第5 款、第41條第1 項前段，(三)刑法施行法第1 條之1 。
本案經檢察官乙○○偵查起訴，檢察官丙○○到庭執行職務。
中    華    民    國    99    年    8     月    11    日
                  刑事第三庭    法  官  林  輝  煌
以上正本證明與原本無異。
如不服本判決，應於送達後10日內向本院提出上訴狀（須附繕本
），上訴於台灣高等法院台南分院。上訴書狀應敘述具體理由。
上訴書狀未敘述上訴理由者，應於上訴期間屆滿後20日內補提理
由書（須附繕本）於本院。（切勿逕送台灣高等法院台南分院）
告訴人或被害人對於本判決如有不服，而請求檢察官上訴者，其
上訴期間之計算以檢察官收受判決正本之日期為準。
                                書記官  邱  明  通
中    華    民    國    99    年    8     月    11    日
附錄本案論罪科刑法條全文：
中華民國刑法
第305條
以加害生命、身體、自由、名譽、財產之事，恐嚇他人致生危害
於安全者，處二年以下有期徒刑、拘役或三百元以下罰金。
第309條
公然侮辱人者，處拘役或三百元以下罰金。
以強暴犯前項之罪者，處一年以下有期徒刑、拘役或五百元以下
罰金。

司法院資訊處製作；財團法人民間司法改革基金會備份。
